---
title: "Visualização de dados"
description: |
  Neste post (em andamento) reuno algumas visualizações desenvolvidas para descrever dados simples.
author:
  - name: Beatriz Schindler
    url: https://www.linkedin.com/in/beatriz-schindler/
date: 2022-01-28
output:
  distill::distill_article:
    self_contained: false
    code_folding: hide
---


```{r setup, include=FALSE}
knitr::opts_chunk$set(echo = FALSE)
```

Durante algumas consultorias prestadas, recebi com frequencia a pergunta *"o que fazer para substituir os gráficos de pizza do meu trabalho?"* 

Aqui estão algumas soluções que encontrei para esta substituição e para descrever uma característica sem levar em conta sua relação com outros fatores. 

```{r}
library(ggplot2)
library(dplyr)
library(tidyverse)
library(tibble)
```
# {.tabset}

## Lollipop {.tabset}


```{r}
mtcars <- rownames_to_column(mtcars, "Type")
mutate(mtcars, Type = fct_reorder(Type, mpg)) %>% 
ggplot(aes(x=Type, y=mpg)) +
  geom_segment( aes(x=Type, xend=Type, y=0, yend=mpg), color="darkslategray") +
  geom_point(color="deepskyblue4", size=4) +
  coord_flip() +
  theme_classic() 
```

Por este gráfico, por exemplo, podemos observar o rendimento de cada tipo de carro (em milhas por galão - mpg). 

Conseguimos exibir o *ranking* de uma forma fácil de perceber e rapidamente nota-se que o Toyota Corolla alcança o maior rendimento, enquanto o Cadillac Fleetwood junto ao Lincoln Continental, têm o pior rendimento. 


Neste gráfico, ainda, caso haja interesse no rendimento de algum carro em específico, podemos destacar esta informação:

```{r}
annot <- data.frame(
   x = c("Lotus Europa","Honda Civic"),
   y = c(30.4,30.4),
   label = c("30.4", "30.4")
)

mutate(mtcars, Type = fct_reorder(Type, mpg)) %>% 
ggplot(aes(x=Type, y=mpg)) +
  geom_segment( aes(x=Type, xend=Type, y=0, yend=mpg), color=ifelse(mtcars$Type %in% c("Lotus Europa","Honda Civic"), "orange", "darkslategray"), size=ifelse(mtcars$Type %in% c("Lotus Europa","Honda Civic"), 1, 0.5)) +
  geom_point(color=ifelse(mtcars$Type %in% c("Lotus Europa","Honda Civic"), "orange", "deepskyblue4"), size=ifelse(mtcars$Type %in% c("Lotus Europa","Honda Civic"), 4.5, 3.3)) + 
  geom_text(data = annot, aes(x=x, y=y + 2, label=label), color = "orange", size = 3.3) +
  coord_flip() +
  theme_classic() 

```

Além disso, podemos destacar o comportamento dos dados em relação a um *threshold*. Por exemplo, **quais carros tem rendimento abaixo ou acima da média?** 

Neste exemplo estou usando a média dos próprios dados, mas ao invés disso, também é viável utilizar como limiar alguma meta estabelecida pela indústria, por algum órgão regulamentador, ou até mesmo pelo cliente. 

```{r}
g <- mutate(mtcars, Type = fct_reorder(Type, mpg)) %>% 
ggplot(aes(x=Type, y=mpg)) +
  geom_segment( aes(x=Type, xend=Type, y=mean(mpg), yend=mpg), color= "darkslategray", size=0.5) +
  geom_point(color="deepskyblue4", size=3.3) + 
  coord_flip() +
  theme_classic() 
g
```

Se o intuito for disponibilizar a análise em um dashboard ou plataforma online, podemos facilmente tornar o gráfico interativo e o leitor terá acesso ao valor exato de rendimento de cada carro:

```{r}
plotly::ggplotly(g)
```

# Nuvem de palavras

